臺灣苗栗地方法院刑事判決　　　　　　　　　　　　　　九十年度易字第七九四號
　　公　訴　人　臺灣苗栗地方法院檢察署檢察官
　　被　　　告　乙○○
右列被告因竊盜等案件，經檢察官提起公訴（九十年度偵字第四九二一號），及移送
併案審理（台灣苗栗地方法院檢察署九十年度偵字第四九八四號、台灣台中地方法院
檢察署九十一年度偵字第一二八二號、台灣台中地方法院檢察署九十一年度偵字第四
二五二號），本院判決如左：
    主  文
乙○○連續於夜間侵入住宅竊盜，處有期徒刑拾月。
    事  實
一、乙○○意圖為自己不法之所有，並基於概括之犯意，連續於左列時、地，竊取他
    人之財物：
（一）（１）乙○○於民國（下同）九十年八月二十六日晚上七時二十分許，至苗栗
            縣大湖鄉靜湖村上坪十鄰五十九號己○○住處，趁其表姨媽己○○外出
            與人聊天之際，徒手推開廚房後門侵入屋內，並在己○○房間擺設之衣
            櫥第一層抽屜內，竊取己○○所有放置在皮包內之現金新台幣（下同）
            二千二百五十元，得手後逃逸，乙○○則將竊得之贓款花費殆盡。
      （２）乙○○於九十年八月二十八日深夜十一時三十分許，在苗栗縣大湖鄉靜
            湖村上坪十鄰六十四號其母劉月英租屋處，趁其家人及表姐丙○○熟睡
            之際，從房間起身走至客廳，徒手竊取丙○○所有放在桌上之摩托羅拉
            廠牌小海豚行動電話一支，得手後，於翌日（即二十九日）晚上八時許
            ，至台中市○○○街一三五號第一廣場三樓游銘宏經營之「聯虹國際交
            流中心」，以八百元之之價格，售予不知情之游銘宏，販賣所得之贓款
            均已花費殆盡。
      （３）嗣己○○、丙○○懷疑是乙○○所竊，向苗栗縣警察局大湖分局大湖派
            出所報案，警方於九十年九月一日上午九時許，至苗栗縣大湖鄉大寮村
            乙○○之某友人住處，將乙○○帶回派出所說明案情，己○○、丙○○
            並在旁規勸，乙○○見其賊跡敗露，乃向警方供出上情。警方隨後至「
            聯虹國際交流中心」，追回丙○○失竊之上開行動電話。
（二）（１）乙○○於九十年九月十七日晚上九時許，在苗栗縣大湖鄉靜湖村上坪六
            十四號旁之空地，趁其姨丈叫其至車牌號碼Ｚ六─０四五八號自用小客
            車內取酒之際，徒手竊取其姨媽壬○○所有置於車內之易利信廠牌Ｔ二
            八型黑色超薄行動電話一支，得手後乙○○於同日晚上九時二十分許，
            在上址屋內將該支行動電話，交給知情之胞兄癸○○（俟通緝到案後再
            另行審結）無償收受。同年月十九日下午三時許，乙○○與其胞兄劉龍
            賢欲至台中找友人，二人因身上僅剩三百元，缺錢花用，遂一同前往苗
            栗縣大湖鄉○○路三十九號邱得雄經營之「全民通訊行」，由癸○○進
            入店內向不知情之邱得雄兜售該支行動電話，乙○○則站在店外等候，
            因價格談不攏未能成交，乙○○與癸○○暫時離開；同日晚上九時許，
            二人再折回該通訊行，仍由癸○○進入店內兜售該之行動電話，乙○○
            則站在店外等候，最後以八百元成交，乙○○、癸○○則將變賣所得之
            贓款八百元，購買菸酒花費殆盡。
      （２）嗣苗栗縣警察局大湖分局大湖派出所員警，接獲線報，於九十年九月二
          十日下午四時許，通知乙○○到派出所說明，乙○○則向警方供出上情
            。警方隨後至「全民通訊行」，追回壬○○失竊之上開行動電話。
（三）（１）乙○○於九十年十二月十六日清晨三、四時許，在台中市○區○○路一
            段一二一號地下一樓「米高梅卡拉０Ｋ店」，利用擔任服務生工作之便
            ，趁店內尚在營業之際，徒手竊取同事丁○○所有置於員工休息室之外
            套口袋內，ＮＯＫＩＡ廠牌型號三三一０之藍色行動電話一支，得手後
            於同日中午，持至台中市○○○街一三五號三樓二五四室「利眾通訊廣
            場」，向不知情之店長莊政展交換同廠牌ＴＧ二００型銀色中古行動電
            話一支，該店並退給乙○○七百元，「利眾通訊廣場」則於同日將該支
            行動電話轉售予不詳之顧客。
      （２）乙○○於九十年十二月二十八日凌晨零時許，在台中市○區○○路一段
            一二一號地下一樓「米高梅卡拉０Ｋ店」，利用擔任服務生工作之便，
            趁店內尚在營業之際，徒手竊取同事戊○○所有置於員工休息室之外套
            口袋內，摩托羅拉廠牌之金色外殼行動電話一支，得手後據為己有。
  （３）乙○○於九十一年一月五日清晨五、六時許，在台中市○區○○路一段
            一二一號地下一樓「米高梅卡拉０Ｋ店」，利用擔任服務生工作之便，
            趁店內尚在營業之際，徒手竊取同事辛○○所有置於員工休息室之外套
            口袋內，摩托羅拉廠牌型號Ｐ七六八九之銀色行動電話一支，得手後於
            同日持往台中市○○○街一三五號一樓之四十三第一廣場「網際精靈通
            訊科技店」，以一千三百元代價，售予該店不知情之店員陳麗琪。
      （４）乙○○於九十一年一月七日清晨三、四時許，在台中市○區○○路一段
            一二一號地下一樓「米高梅卡拉０Ｋ店」，利用擔任服務生工作之便，
            趁店內尚在營業之際，徒手竊取同事甲○○所有置於員工休息室之外套
            口袋內，阿爾卡特廠牌藍色行動電話一支，得手後據為己有。
      （５）乙○○於九十一年一月七日上午七時許，在台中市○區○○路一段一二
            一號地下一樓「米高梅卡拉０Ｋ店」，利用擔任服務生工作之便，徒手
            竊取同事庚○○仁所有置於員工休息室之黑色皮夾乙個（內有美金一百
            一十元、新台幣一千元），得手後將現金取出據為己有，皮夾則丟棄在
            店內Ｃ１包廂之垃圾桶內。
      （６）嗣上開卡拉０Ｋ店一再發生竊案，店方懷疑是內賊所為，對內部員工進
            行訪談清查，發現乙○○持有戊○○失竊之摩托羅拉行動電話一支，吳
            偉仁失竊之阿爾卡特行動電話一支，庚○○失竊之新台幣一千元、美金
            一百一十元等贓物，及被乙○○丟棄之黑色皮夾一個後，由該店協理邱
            譯鋒於九十一年一月七日下午三時三十分許，向台中市警察局第一分局
            刑事組報案，警方隨後展開調查，並至「網際精靈通訊科技店」，追回
            辛○○失竊之摩托羅拉行動電話一支，另至「利眾通訊廣場」，追查邱
            昱傑失竊之ＮＯＫＩＡ廠牌行動電話，然該通訊行已轉售予不詳之顧客
            ，致無法追回。
二、案經壬○○訴由苗栗縣警察局大湖分局報請台灣苗栗地方法院檢察署檢察官偵查
    起訴。及己○○、丙○○訴由苗栗縣警察局大湖分局報請台灣苗栗地方法院檢察
    署檢察官移送本院併案審理。及由台中市警察局第一分局分別報請台灣台中地方
    法院檢察署檢察官二次移送本院併案審理。
    理  由
一、右揭事實，迭據被告乙○○於警訊時及偵、審中供認不諱，核與被害人己○○、
    丙○○、壬○○、丁○○、戊○○、辛○○、甲○○、庚○○等人指訴失竊之情
    節相符，並經證人即全民通訊行之負責人邱得雄、聯虹國際交流中心之負責人游
    銘宏、大湖分局刑事組偵查員林宏昌、米高梅卡拉０Ｋ店之協理邱譯鋒、利眾通
    訊廣場之店長莊政展、網際精靈通訊科技店之店員陳麗琪等人，分別於警訊時及
    檢察官偵查中證述明確，復有被害人壬○○出具之贓物認領保管單乙紙、被害人
    丙○○出具之贓物認領保管單乙紙、證人游銘宏提出被告乙○○填寫之手機轉讓
    卡影本乙紙、被害人戊○○出具之贓物認領保管收據乙紙、被害人甲○○出具之
    贓物認領保管收據乙紙、被害人庚○○出具之贓物認領保管收據乙紙、被告乙○○與贓物合照之照片乙幀、被害人庚○○失竊之美金及新台幣等紙幣影本共三紙
    、被害人辛○○出具之贓物認領保管收據乙紙、利眾通訊廣場營利清單影本二紙
    、被告乙○○填寫之手機資源回收契約書影本乙紙在卷足資佐證，足徵被告乙○○之自白，與事實相符。事證明確，被告乙○○竊盜之犯行，洵堪認定。
二、核被告乙○○於事實欄一（一）之（１）所為，係犯刑法第三百二十一條第一項
    第一款於夜間侵入住宅竊盜罪。被告乙○○於事實欄一（一）之（２）、事實欄
    一（二）之（１）、事實欄一（三）之（１）、（２）、（３）、（４）、（５
    ）所為，則均係犯刑法第三百二十條第一項之普通竊盜罪。被告乙○○先後八次
    之竊盜行為，時間緊接，所犯罪名之構成要件相同，顯係基於概括之犯意而為，
    應依連續犯之規定，論以較重之於夜間侵入住宅竊盜之一罪，並依法加重其刑。
    爰審酌被告乙○○一再竊取他人財物，危害社會治安不小，理應重罰，惟念其所
    竊得之財物，已部分歸還被害人，及犯後能坦白承認等一切情狀，量處如主文所
    示之刑，以資懲儆。
三、台灣苗栗地方法院檢察署檢察官，就被告乙○○有事實欄一（一）之（１）、（
    ２）之竊盜犯行，而以該署九十年度偵字第四九八四號，移送本院併案審理，因
    移送併辦部分與起訴被告乙○○竊盜之行為，有連續犯之裁判上一罪關係，本院
    應一併予以審理。
四、台灣台中地方法院檢察署檢察官，就被告乙○○有事實欄一（三）之（１）、（
    ２）、（３）、（４）、（５）之竊盜犯行，而分別以該署九十一年度偵字第一
    二八二號、第四二五二號，二次移送本院併案審理，因移送併辦部分與起訴被告
    乙○○竊盜之行為，亦有連續犯之裁判上一罪關係，本院應一併予以審理。
五、至同案被告癸○○部分，俟通緝到案後再行審結，附此敘明。
據上論斷，應依刑事訴訟法第二百九十九條第一項前段，刑法第五十六條、第三百二
十一條第一項第一款，判決如主文。
本案經檢察官黃智勇到庭執行職務。
中      華      民      國    九十一    年      八      月    十三      日
                                     臺灣苗栗地方法院刑事第一庭
                                             法  官  柳  章  峰
右正本證明與原本無異。
如不服本判決，應於判決送達後十日內向本院提出上訴狀( 應附繕本 )。
                                             書記官  歐  明  秀
中      華      民      國    九十一    年      八      月    十三      日
刑法第三百二十一條
犯竊盜罪而有左列情形之一者，處六月以上五年以下有期徒刑：
一  於夜間侵入住宅或有人居住之建築物、船艦，或隱匿其內而犯之者。
二  毀越門扇、牆垣或其他安全設備而犯之者。
三  攜帶兇器而犯之者。
四  結夥三人以上而犯之者。
五  乘火災、水災或其他災害之際而犯之者。
六  在車站或埠頭而犯之者。
前項之未遂罰之。
刑法第三百二十條
意圖為自己或第三人不法之所有，而竊取他人之動產者，為竊盜罪，處五年以下有期
徒刑、拘役或五百元以下罰金。
意圖為自己或第三人不法之利益，而竊佔他人之不動產者，依前項之規定處斷。
前二項之未遂犯罰之。
